# 丧失控制权后公允价值核算合并报表中的投资收益

提问人：llijingliang 时间：2019-10-17 19:51:08
请教老师：这是一道真题，第（ 6 ）问处置70% 股权时，合并报表中结转模拟权益法核算对应的其他综合收益吗？怎么有的参考答案，不结转呢？
甲公司为一家上市的集团公司，原持有乙公司 30 ％的股权，能够对乙公司实施重大影响。甲公司 20×3年及 20×4 年发生的相关交易事项如下：
（ 1 ）20×3年 1 月 1 日，甲公司从乙公司的控股股东——丙公司处受让乙公司 50 ％股权，受让价格为 13000 万元，款项已用银行存款支付，并办理了股东变更登记手续。购买日，乙公司可辨认净资产的账面价值为 18000万元，公允价值为 20000 万元（含原未确认的无形资产公允价值 2000 万元），除原未确认入账的无形资产外，其他各项可辨认资产及负债的公允价值与其账面价值相同。上述无形资产系一项商标权，自购买日开始尚可使用10 年，预计净残值为零，采用直线法摊销。
甲公司受让乙公司 50 ％股权后，共计持有乙公司 80 ％股权，能够对乙公司实施控制。甲公司受让乙公司 50 ％股权时，所持乙公司 30 ％股权的账面价值为 5400 万元，其中投资成本 4500 万元，损益调整 870 万元，其他权益变动 30 万元；公允价值为 6200 万元。
（ 2 ）20×3年 1 月 1 日，乙公司个别财务报表中所有者权益为 18000 万元，其中实收资本为 15000 万元，资本公积为 100 万元，盈余公积为 290万元，未分配利润为 2610 万元。
20×3年度，乙公司个别财务报表实现净利润 500 万元，因可供出售金融资产公允价值变动产生的其他综合收益 60 万元。
（ 3 ）20×4年 1 月 1 日，甲公司向丁公司转让所持乙公司 70 ％股权，转让价格为 20000 万元，款项已收到，并办理了股权变更登记手续。出售日，甲公司所持乙公司剩余 10 ％股权的公允价值为 2500 万元。转让乙公司70 ％股权后，甲公司不能对乙公司实施控制、共同控制或施加重大影响。
其他相关资料：
甲公司与丙公司、丁公司于交易发生前无任何关联关系。甲公司受让乙公司50 ％股权后，甲公司与乙公司并无任何关联方交易。
乙公司按净利润的 10 ％计提法定盈余公积，不提取任意盈余公积。20×3年度及 20×4年度，乙公司未向股东分配利润。
不考虑相关税费及其他因素。
要求：
（ 1 ）根据资料（ 1 ），计算甲公司 20×3 年度个别财务报表中受让乙公司50 ％股权后长期股权投资的初始投资成本，并编制与取得该股权相关的相关分录。
（ 2 ）根据资料（ 1 ），计算甲公司 20×3 年度合并财务报表中因购买乙公司发生的合并成本及应列报的商誉。
（ 3 ）根据资料（ 1 ），计算甲公司 20×3 年度合并财务报表中因购买乙公司50 ％股权应确认的投资收益。
（ 4 ）根据资料（ 1 ）和（ 2 ），编制与甲公司 20×3 年度合并资产负债表和合并利润表相关的调整及抵销分录。
（ 5 ）根据上述资料，计算甲公司 20×4年度个别财务报表中因处置 70 ％股权应确认的投资收益，并编制相关会计分录。
（ 6 ）根据上述资料，计算甲公司 20×4年度合并财务报表中因处置 70 ％股权应确认的投资收益。

回答人：chenyiwei
第（ 6 ）问处置 70% 股权时，因为丧失了控制权（跨越会计处理界线），故视同处置全部原所持对子公司的权益投资，因此原先持股期间确认的 “可供出售金融资产公允价值变动” 的其他综合收益份额也应当转入处置当期合并报表层面的投资收益。